ACORDAO-COMPLETO-2358460

ACÓRDÃO DE RELAÇÃO

ACÓRDÃO DE RELAÇÃO 5161/2019 ATA 24/2019 - SEGUNDA CÂMARA

Acórdão 5161/2019-TCU-Segunda Câmara
	Os Ministros do Tribunal de Contas da União ACORDAM, por unanimidade, com fundamento nos arts. 1º, inciso V, e 39, inciso II, da Lei 8.443/1992, c/c os arts. 1º, inciso VIII, 143, inciso II, 259, inciso II, e 260, § 5º, do Regimento Interno/TCU e no art. 7º, inciso I, da Resolução/TCU 206/2007, em considerar prejudicada a apreciação do mérito dos atos de concessão de aposentadoria a seguir relacionados, por perda de objeto, tendo em vista o falecimento dos interessados ou o advento do termo final das condições objetivas necessárias à manutenção do benefício, de acordo com os pareceres emitidos nos autos:
1. Processo TC-Processo 011.292/2019-9 (APOSENTADORIA) 
	1.1. Interessados: Arivaldo Morais do Sacramento (XXX.202.907-XX) ; Arivaldo Vicente Gomes (XXX.534.698-XX) ; Elisabete Vargas Ramos (XXX.585.457-XX) ; Elton Gomes Pereira (XXX.032.136-XX) ; Emidio Abel Lopes Sampaio (XXX.400.577-XX) ; Genesio dos Santos Coqueiro (XXX.673.408-XX) ; Genoveva Maria dos Santos Barros (XXX.791.227-XX) ; Gentil Ribeiro (XXX.131.826-XX) ; Geraldo Etienne Romeu (XXX.939.436-XX) ; Jair Moraes (XXX.079.538-XX) ; José Mestnik Filho (XXX.143.678-XX) ; Kenya Moore e Almeida Dias da Cunha (XXX.565.127-XX) ; Luiz Takachi Kosseki (XXX.771.378-XX) ; Lúcia Maria de Souza (XXX.367.076-XX) ; Marcilio Soares Moreira (XXX.679.666-XX) ; Maria da Conceição Michiyo Koide (XXX.435.127-XX) ; Mario Jorge Ferreira Barbosa (XXX.896.177-XX) ; Regina Celia Lacerda de Souza (XXX.641.307-XX) ; Roberto Alvarez (XXX.780.088-XX) ; Ruth de Castro Cominato Weiner (XXX.574.477-XX) .
	1.2. Órgão/Entidade: Comissão Nacional de Energia Nuclear – CNEN.
	1.3. Relator: Ministro-Substituto Marcos Bemquerer Costa.
	1.4. Representante do Ministério Público: Procuradora-Geral Cristina Machado da Costa e Silva.
	1.5. Unidade Técnica: Secretaria de Fiscalização de Pessoal (Sefip) .
	1.6. Representação legal: não há.
	1.7. Determinações/Recomendações/Orientações: não há.

Segunda Câmara

Comissão Nacional de Energia Nuclear - CNEN.

Arivaldo Morais do Sacramento (XXX.202.907-XX); Arivaldo Vicente Gomes (XXX.534.698-XX); Elisabete Vargas Ramos (XXX.585.457-XX); Elton Gomes Pereira (XXX.032.136-XX); Emidio Abel Lopes Sampaio (XXX.400.577-XX); Genesio dos Santos Coqueiro (XXX.673.408-XX); Genoveva Maria dos Santos Barros (XXX.791.227-XX); Gentil Ribeiro (XXX.131.826-XX); Geraldo Etienne Romeu (XXX.939.436-XX); Jair Moraes (XXX.079.538-XX); José Mestnik Filho (XXX.143.678-XX); Kenya Moore e Almeida Dias da Cunha (XXX.565.127-XX); Luiz Takachi Kosseki (XXX.771.378-XX); Lúcia Maria de Souza (XXX.367.076-XX); Marcilio Soares Moreira (XXX.679.666-XX); Maria da Conceição Michiyo Koide (XXX.435.127-XX); Mario Jorge Ferreira Barbosa (XXX.896.177-XX); Regina Celia Lacerda de Souza (XXX.641.307-XX); Roberto Alvarez (XXX.780.088-XX); Ruth de Castro Cominato Weiner (XXX.574.477-XX).

MARCOS BEMQUERER

não há.

APOSENTADORIA (APOS)

Secretaria de Fiscalização de Pessoal (Sefip).